【裁判字號】    92,上易,665
【裁判日期】    920530
【裁判案由】    違反毒品危害防制條例
【裁判全文】
臺灣高等法院高雄分院刑事判決                    九十二年度上易字第六六五號
      上  訴  人
      即  被  告  甲○○
右上訴人因違反毒品危害防制條例案件，不服臺灣高雄地方法院九十二年度易字第六
五四號中華民國九十二年四月十五日第一審判決（起訴案號：臺灣高雄地方法院檢察
署九十一年度偵字第二六六四一號），提起上訴，本院判決如左：
    主  文
上訴駁回。
    事  實
一、甲○○前因施用毒品案件，經臺灣高雄地方法院以八十七年度毒聲字第一九二號
    裁定送觀察、勒戒，認有繼續施用毒品之傾向，再經同院以八十七年度毒聲字第
    一一一八號裁定送強制戒治，復經同院以八十七年度毒聲字第三七六六號裁定停
    止戒治，戒治期滿後經臺灣高雄地方法院檢察署檢察官於八十八年八月二日以八
    十八年度戒偵字第一三三號不起訴處分確定。詎其仍不知悔悟，又於九十一年十
    二月三日上午九時十五分許回溯二十四小時內之某時，在不詳處所，以鋁箔紙燒
    烤方式施用第二級毒品安非他命一次，嗣於九十一年十二月二日下午二時四十分
    許，為警在高雄縣橋頭鄉里○○路查獲。
二、案經高雄縣政府警察局岡山分局報請臺灣高雄地方法院檢察署檢察官偵查起訴。
    理  由
一、訊據上訴人即被告甲○○對於右揭施用第二級毒品安非他命一次之事實坦承不諱
    ，且其於九十一年十二月三日上午九時十五分許，為警查獲後採集其尿液送檢驗
    結果呈甲基安非他命陽性反應，有高雄縣政府衛生局煙毒尿液檢驗成績書一紙附
    於偵查卷可稽。又被告前因施用毒品案件，經原審法院以八十七年度毒聲字第一
    九二號裁定送觀察、勒戒，認有繼續施用毒品之傾向，再經同院以八十七年度毒
    聲字第一一一八號裁定強制戒治，復經同院以八十七年度毒聲字第三七六六號裁
    定停止戒治，戒治期滿後經臺灣高雄地方法院檢察署檢察官於八十八年八月二日
    以八十八年度戒偵字第一三三號不起訴處分確定之事實，有臺灣高等法院被告全
    國前案紀錄表暨臺灣高雄地方法院檢察署刑案資料查註紀錄表附卷可參。可見被
    告自白與前揭證據顯示之事實相符，應堪採信。本件事證明確，被告施用第二級
    毒品安非他命犯行，堪以認定。
二、按安非他命係毒品危害防制條例第二條第二項第二款所列之第二級毒品，被告甲
    ○○施用第二級毒品安非他命，核被告所為，係犯毒品危害防制條例第十條第二
    項之施用第二級毒品罪。其持有第二級毒品後進而施用，其持有第二級毒品之低
    度行為為施用第二級毒品之高度行為所吸收，不另論罪。
三、原審以被告罪證明確，因予適用毒品危害防制條例第十條第二項、刑法十一條前
    段之規定，並審酌被告前已有施用毒品之犯行，並經觀察勒戒及強制戒治，猶不
    知悔改，一再施用毒品，顯見其不知警惕，意志不堅，惟姑念其犯罪後坦承犯行
    ，及施用毒品亦為自我戕害行為，並未危害他人等一切情狀，量處有期徒刑十月
    ，認事用法核無違誤，所處之刑亦屬適當。被告上訴意旨，以量刑過重為由，指
    摘原判決不當，為無理由，應予駁回。
據上論斷，應依刑事訴訟法第三百六十八條，判決如主文。
本案經檢察官方娜蓉到庭執行職務。
中    華    民    國      九十二      年      五      月     三十   日
                              臺灣高等法院高雄分院刑事第二庭
                                  審判長法官  林正雄
                                        法官  張意聰
                                        法官  黃壽燕
右正本證明與原本無異。
不得上訴。
                                  法院書記官  黃富美
中    華    民    國      九十二      年      五      月    三十    日
附錄本判決論罪科刑法條：
毒品危害防制條例第十條第二項
  施用第二級毒品者，處三年以下有期徒刑。


司法院資訊處製作；財團法人民間司法改革基金會備份。
